【裁判字號】    94,易,444
【裁判日期】    950227
【裁判案由】    竊盜
【裁判全文】
臺灣宜蘭地方法院刑事判決               94年度易字第444號
    公  訴  人  臺灣宜蘭地方法院檢察署檢察官
    被      告  壬○○
                戊○○
                乙○○
    上列  一人
    選任辯護人  張致祥律師
    被      告  丙○○  男  6.
                        身分證.
                        住宜蘭.
上列被告等因竊盜案件，經檢察官提起公訴（九十四年度核退偵
字第二八號），本院判決如下：
    主  文
壬○○共同連續竊盜，處有期徒刑月。如易科罰金，以佰元
折算壹日。
戊○○共同竊盜，處有期徒刑貳月。如易科罰金，以佰元折算
壹日。
乙○○共同竊盜，處有期徒刑貳月。如易科罰金，以佰元折算
壹日。緩刑貳年。
丙○○無罪。
    事  實
一、壬○○基於為自己不法所有之意圖，欲竊取宜蘭縣三星鄉拱
    照社區發展協會置放在其位於宜蘭縣三星鄉○○村○○路四
    十八號前空地之檜木（下稱系爭檜木）六支，遂央請不知情
    之丙○○代其雇請吊車，丙○○再委請戊○○處理，戊○○
    再經由不知情之李金水轉介而聯繫乙○○後，竟與壬○○基
    於意圖為自己不法所有之共同犯意聯絡及行為分擔，於民國
    九十三年十月二十八日二十二時許去電予不知情之乙○○，
    雇用乙○○前往宜蘭縣三星鄉○○路○段之鴻昇汽車修理廠
    ，告知將有人在該處帶其前往工作地點等語，嗣乙○○駕駛
    車牌號碼ＧＴ─六０八號營業用大貨車依指示抵達上開修車
    廠時，壬○○已在該處等候並騎乘機車帶同乙○○駕車至其
    前開住處前方之空地，指揮乙○○操作上開營業用大貨車上
    之起重吊桿，且協助乙○○將置放該處之系爭檜木三支吊運
    上車而竊得系爭檜木三支。隨後壬○○再搭乘乙○○駕駛之
    前開營業用大貨車，指示乙○○載運所竊得之系爭檜木三支
    朝宜蘭縣冬山鄉鹿埔方向行駛，並於車行途中以電話聯絡戊○○後，戊○○即駕駛所有之車牌號碼ＩＶ─九八一九號白
    色自用小客車至宜蘭縣警察局三星分局大隱派出所附近會合
    後，由戊○○駕車引導乙○○載運系爭檜木三支抵達宜蘭縣
    冬山鄉○○路一五九號旁之空地，與壬○○協助乙○○卸下
    其等二人共同竊得之系爭檜木三支，完成後戊○○便當場轉
    交壬○○所交付之工資新臺幣（下同）五千元予乙○○。然
    乙○○因對此段吊運系爭檜木三支之過程因啟疑竇，遂抄記
    戊○○所有之上開白色自用小客車之車牌號碼。
二、九十三年十一月一日，壬○○又承前竊盜之概括犯意，再度
    央請不知情之丙○○代其雇請吊車，丙○○亦將此事委託戊○○處理，戊○○遂再去電乙○○於當日二十二時許前往宜
    蘭縣拱照村大湖路四十八號前之空地吊運檜木。詎乙○○已
    於同年十月二十八日至相同地點吊運系爭檜木三支後，對此
    事之合法性有所懷疑，竟仍按時駕駛車牌號碼ＧＴ─六０八
    號營業用大貨車前往宜蘭縣三星鄉○○村○○路四十八號前
    空地，而與壬○○基於意圖為自己不法所有之犯意聯絡及行
    為分擔，共同將系爭檜木三支吊運至前開營業用大貨車上。
    然於同日二十三時三十分許其等二人完成吊運系爭檜木三支
    之竊取行為而在車上進行整平動作時，遭拱照村村長辛○○
    發覺而報警當場查獲。
三、案經宜蘭縣警察局三星分局報告臺灣宜蘭地方法院檢察署檢
    察官偵查起訴。
    理  由
一、訊據被告壬○○、戊○○及乙○○均自警詢至偵審中矢口否
    認有何竊取系爭檜木之犯行，被告壬○○辯稱：因系爭檜木
    佔用其兄之土地影響耕作，其始委請丙○○代之雇用吊車欲
    將系爭檜木載離丟棄，乙○○第一次吊運系爭檜木三支之工
    資五千元由其支出，且因乙○○表示晚間才有空進行吊運工
    作，始在晚間吊運系爭檜木，但其並不知要將系爭檜木載往
    何處丟棄等語；被告被告戊○○辯稱：其不認識壬○○，純
    係丙○○來電委請代為雇用吊車才聯繫李金水，再由李金水
    聯絡乙○○，整段過程其僅受託幫忙雇用吊車，系爭檜木前
    後二次吊運之過程，其均未在場等語；被告乙○○則執：其
    僅經李金水介紹前往現場吊運系爭檜木二次，並不認識壬○○、戊○○及丙○○，況且系爭檜木皆置放現場供作造景使
    用，其僅單純受僱吊運系爭檜木，對此項單純吊運之工作無
    所懷疑等語置辯。
二、然查：
  (一)九十三年十一月二日查獲之系爭檜木，乃數年前黃天啟拾獲
    納莉颱風造成之漂流木，嗣經縣政府許可後，由己○○居中
    轉介，並與拱照村村長辛○○聯繫後，贈予宜蘭縣三星鄉拱
    照社區發展協會後，由辛○○派人載運；當時曾對系爭檜木
    六支進行估價，約值三十五萬元等情，業據證人己○○到庭
    結證綦詳，足見系爭檜木六支皆為宜蘭縣三星鄉拱照社區發
    展協會之所有物甚明。
  (二)觀之證人即拱照村村長辛○○亦到庭結證：系爭檜木六支確
    為鄉土協進會贈送，並經壬○○母親之同意後，寄放在宜蘭
    縣三星鄉○○村○○路四十八號土地，亦即壬○○母親居住
    之房屋旁；其並不清楚何人為該土地之所有權人及實際使用
    人，但嗣後因壬○○之祖母過世，壬○○之叔曾要求移開系
    爭檜木，但因覓無其他地點置放，故將系爭檜木六支稍微移
    往土地旁邊之水溝上再用木頭架住。壬○○載離系爭檜木時
    並未事先告知，九十四年十一月一日其因前往三星而順道經
    過查看時，才發現壬○○及吊車司機在該處，吊車僅開盞小
    燈，其趨前詢問但壬○○並未回答吊運系爭檜木之目的，其
    始請警方到場處理，當時系爭檜木三支已吊運上車正在整平
    位置等語翔實，亦徵宜蘭縣三星鄉拱照社區發展協會所有之
    系爭檜木六支，乃經壬○○母親同意才置放被告壬○○住處
    旁。從而，系爭檜木六支既經壬○○母親同意寄放，更曾於
    壬○○之祖母過世時，經壬○○叔叔之要求而稍加挪動位置
    ，再參以被告壬○○於警詢中自承：系爭檜木乃村長辛○○
    委託其家族寄放在家族土地上等語，顯見被告壬○○早已明
    悉系爭檜木六支之所有權歸屬，其空言諉稱因不知何人所有
    之系爭檜木妨害土地耕作，才雇工欲將之木載往丟棄之辯解
    ，洵屬避責卸罪之語，委無可採。被告壬○○明知宜蘭縣三
    星鄉拱照社區發展協會並無經常性之巡視，始雇工趁隙摸黑
    竊取系爭檜木，彰彰明甚。
  (三)被告壬○○央請丙○○為其雇用吊車，丙○○再委託戊○○
    處理後，經戊○○聯繫李金水後再聯絡乙○○之事實，迭據
    被告壬○○、丙○○及戊○○於偵審中到庭供認屬實，依此
    再參佐證人李金水於偵查中結證：戊○○來電時表示有木頭
    要加工等語，顯可推知被告戊○○受託為被告壬○○雇請吊
    車時已知悉被告壬○○並非雇請吊車將系爭檜木載往丟棄，
    而係貪圖系爭檜木之高經濟價值始雇工吊運竊取甚明。再者
    ，參諸被告乙○○於偵查中針對九十三年十月二十八日吊運
    系爭檜木之經過情形所供：當日二十二時許接獲電話後，依
    指示駕駛車牌號碼ＧＴ─六０八號營業用大貨車至宜蘭縣三
    星鄉○○路○段之鴻昇汽車修理廠時，壬○○已在該處等候
    並騎乘機車引導其至現場，指揮及協助其將系爭檜木三支吊
    運上車；隨後壬○○又搭乘其駕駛之營業用大貨車，指示將
    吊運之系爭檜木三支載往宜蘭縣冬山鄉鹿埔方向，車行途中
    壬○○曾以行動電話與他人聯繫，聲稱貨已經裝好；嗣車行
    至宜蘭縣警察局三星分局大隱派出所附近時，即有車牌號碼
    ＩＶ─九八一九號之白色自用小客車對其鳴喇叭後超前引導
    其駕車載運系爭檜木三支前往宜蘭縣冬山鄉○○路一五九號
    旁空地，搭乘該部白色自用小客車之二男一女中之其中一名
    成年男子與壬○○一同協助其卸下系爭檜木三支，並交付五
    千元工資等語綦詳。是依被告乙○○與被告戊○○並不相識
    ，更無怨懟抑或過節，衡情論理皆無設詞誣指抑或牽扯被告
    戊○○入罪之理，再佐以被告壬○○於偵查與本院審理時供
    稱：該次載運系爭檜木至宜蘭縣冬山鄉○○路一五九號旁空
    地前，係跟隨車牌號碼ＩＶ─九八一九號白色自用小客車前
    往，該車為戊○○所有之車輛；乙○○之工資五千元乃其交
    予戊○○處理等語；及被告戊○○自承：車牌號碼ＩＶ─九
    八一九號白色自用小客車乃其所有之車輛等語，即足認定被
    告戊○○空言辯稱：九十三年十月二十八日晚間並未駕車引
    導被告乙○○駕車載運系爭檜木三支前往宜蘭縣冬山鄉○○
    路一五九號空地之辯解，實無可採。被告戊○○得悉被告壬○○欲竊取具有高經濟價值之系爭檜木予以加工利用後，遂
    與被告壬○○基於意圖為自己不法所有之共同犯意聯絡及行
    為分擔，而於九十三年十月二十八日雇用該次不知情之被告
    乙○○，並由被告壬○○帶同被告乙○○至宜蘭縣三星鄉○○村○○路四十八號吊運系爭檜木三支而竊取得手後，於行
    車前往鹿埔方向時由被告壬○○與被告戊○○聯繫，再由被
    告戊○○駕駛車牌號碼ＩＶ─九八一九號白色自用小客車前
    往會合並引導被告乙○○駕車載運所竊得之系爭檜木至宜蘭
    縣冬山鄉○○路一五九號旁空地卸貨後，由被告戊○○轉交
    被告乙○○工資五千元之各該事證亦臻明確，顯足認定。
  (四)被告乙○○雖辯執：其於九十三年十一月一日晚間僅係再度
    受僱前往宜蘭縣三星鄉○○村○○路四十八號旁空地吊運系
    爭檜木三支等語置辯，然其於九十三年十月二十八日晚間自
    該處將系爭檜木三支吊運載往宜蘭縣冬山鄉○○路一五九號
    旁空地後，該段過程已使其心生疑竇，才抄下該部戊○○所
    有之白色自用小客車車牌號碼等情，業據其於偵審中到庭供
    稱屬實。是被告乙○○既已對九十三年十月二十八日晚間吊
    運系爭檜木三支之過程起疑，卻仍於同年十一月一日晚間再
    度受僱前往相同地點吊運所剩之系爭檜木三支，更依被告壬○○之指示，關閉吊車大燈而僅開小燈作業，衡情論理已難
    謂不知此非屬合法之一般受僱吊運作業甚明。況吊運系爭檜
    木至營業用大貨車上之作業過程，甚應注意懸掛及吊拉之穩
    定牢固以利安全，被告乙○○竟於九十三年十月二十八日受
    僱於不符常情之夜間進行吊運作業，亦已於運送過程中深感
    懷疑，卻猶再度受僱進行相同之夜間吊運工作，更在作業程
    序中關閉對其作業安全性甚有助益之大燈，僅開小燈摸黑工
    作，衡諸一般日常生活之經驗法則，實難認其對吊運系爭檜
    木三支之非法性無所認識。被告乙○○空以受僱工作卸責辯
    解，洵非足採，其對被告壬○○於九十三年十一月一日二十
    二時許之夜間，在宜蘭縣三星鄉○○村○○路四十八號旁空
    地竊取系爭檜木三支之行為，應已有所認識且與被告壬○○
    基於共同犯意聯絡且分擔行為之事實，顯可認定。
  (五)總前各情，再參酌卷附警攝現場照片及贓物委託領回書，本
    件事證已臻明確，被告壬○○、戊○○及乙○○所為各該竊
    盜犯行之事證咸屬明確，犯行均堪認定，皆應依法論科。
二、核被告壬○○、戊○○及乙○○等三人之所為，均係犯刑法
    第三百二十條第一項之竊盜罪。被告壬○○於九十三年十月
    二十八日與被告戊○○，及其於九十三年十一月一日與被告
    乙○○所為之竊盜行為，因各具共同犯意聯絡及行為分擔，
    各應論以共同正犯。又被告壬○○先後二次竊盜犯行，時間
    緊接，手法相同且觸犯構成要件相同之罪，顯係基於概括之
    犯意反覆為之，應依刑法第五十六條連續犯之規定論以一罪
    並加重其刑。至公訴意旨雖認九十三年十月二十八日被告壬○○夥同被告戊○○、丙○○與年籍姓名不詳之成年女子結
    夥三人以上竊取系爭檜木三支，及被告壬○○夥同被告戊○○、丙○○及乙○○結夥三人以上竊取系爭檜木三支之所為
    ，均係犯刑法第三百二十一條第一項四款之結夥三人以上竊
    盜罪嫌，然該名年籍姓名不詳之成年女子部分，僅有被告壬○○及乙○○於警詢及偵審中到庭供述：另有一名年籍姓名
    不詳之成年女子搭乘該部白色自用小客車至宜蘭縣冬山鄉○○路一五九號旁空地等語，亦即僅有該名年籍姓名不詳之成
    年女子同在該處之客觀事實，卻毫無該名年籍姓名不詳之成
    年女子對被告壬○○及戊○○於九十三年十月二十八日共同
    竊取系爭檜木三支之竊盜行為有何共同犯意聯絡及行為分擔
    之證據；另被告丙○○涉犯之前後二次竊盜罪嫌及被告戊○○涉犯九十三年十一月一日之竊盜行為部分，因皆乏積極證
    據予以證明（均詳後述），是公訴意旨認被告等四人均涉犯
    刑法第三百二十一條第一項第四款之結夥三人以上竊盜罪名
    即有未恰，惟因起訴之基本社會事實及侵害法益均屬相同，
    惟依法就被告壬○○、戊○○及乙○○涉犯之竊盜行為，均
    變更起訴法條，附此敘明。審酌被告壬○○及戊○○不思循
    合法途徑取得財物，竟利用地利之便，趁深夜委請吊車竊取
    宜蘭縣三星鄉拱照社區寄放之高價系爭檜木，另被告乙○○
    則為圖賺取工資而無視其行為之合法性，情節非微，然參酌
    其等各自之犯罪動機、目的、手段、素行及造成社會與被害
    人法益整體侵害程度等一切情狀，爰酌情各量處如主文所示
    之刑，並均諭知易科罰金之折算標準，以示懲儆。末查，被
    告乙○○前未曾受有期徒刑以上刑之宣告，此見卷附臺灣高
    等法院被告全國前案紀錄表一份即明，是念其思慮未週，純
    因一時貪念，短於考量以蹈法網，信其經此偵審程序及科刑
    之判決，當能知所警惕而無再犯之虞，本院認對其所為前開
    刑之宣告，應以暫不執行為當，爰併予宣告緩刑二年，用啟
    自新，並觀後效。
三、公訴意旨另認：
  (一)被告丙○○於九十三年十月二十八日與被告壬○○及戊○○
    基於共同犯意聯絡及行為分擔而竊取系爭檜木三支。
  (二)被告丙○○及戊○○於九十三年十一月一日，均與被告壬○○及乙○○具有共同犯意聯絡及行為分擔而竊得系爭檜木三
    支。是被告丙○○及戊○○之所為，皆涉犯刑法第三百二十
    一條第一項第四款之結夥三人以上竊盜罪嫌等語。
二、公訴意旨認被告丙○○及戊○○涉犯前述罪嫌，無非係以：
    同案被告壬○○、戊○○、丙○○及乙○○彼此涉及他人之
    供述及證人李金水之證詞，再佐以證人即宜蘭縣三星鄉拱照
    社區發展協會理事長甲○○針對系爭檜木乃宜蘭縣三星鄉拱
    照村所有，寄放在被告壬○○住處旁之證詞，與卷附警攝現
    場照片等情，為其主要論據。惟訊之被告丙○○及戊○○皆
    堅決否認有如公訴意旨所稱之前開竊盜犯行，被告丙○○辯
    稱：其僅受壬○○之託代為雇請吊車後，委請戊○○處理該
    事，對壬○○吊運何物及如何處理皆不知情，過程中亦皆不
    在場等語；被告戊○○則持：九十三年十一月一日晚間其與
    友人在住處打牌，並不在壬○○與乙○○吊運系爭檜木三支
    之現場等語置辯。
三、按犯罪事實應依證據認定之，無證據不得認定其犯罪事實，
    又不能證明被告犯罪者，應諭知無罪之判決，刑事訴訟法第
    一百五十四條第二項、第三百零一條第一項分別定有明文。
    次按，刑事訴訟法上所謂認定犯罪事實之證據，係指足以認
    定被告確有犯罪行為之積極證據而言，如未能發現相當證據
    或證據不足以證明，自不得以推測或擬制之方法，以為裁判
    之基礎，最高法院二十九年上字第三一０五號及四十年臺上
    字第八六號分別著有判例；另認定不利於被告之事實，須依
    積極證據，苟積極證據不足為不利於被告事實之認定，即應
    為有利於被告之認定，更不必有何有利之證據，最高法院三
    十年上字第八一六號判例可資參照。末按，最高法院四十年
    臺上字第八六號、七十六年臺上字第四九八六號判例意旨，
    認定犯罪事實，所憑之證據，雖不以直接證據為限，間接證
    據亦包括在內，然無論直接或間接證據，其為訴訟上之證明
    ，須於通常一般之人均不致於有所懷疑，而得確信其為真實
    之程度者，始得據之為有罪之認定，倘其證明尚未達到此一
    程度，而有合理性懷疑之存在時，即無從為有罪之認定，合
    先敘明。
四、經查：
  (一)被告壬○○雖於警詢中供稱：九十三年十月二十八日二十一
    時許吊取系爭檜木三支乃受呂姓男子指揮進行等語明確，然
    其於偵查中即改口供稱：丙○○係其與乙○○共同吊運系爭
    檜木三支後，始與戊○○一同抵達宜蘭縣冬山鄉○○路一五
    九號旁空地等語，嗣於本院審理時其又翻異前詞而供陳：其
    不知丙○○是否搭乘戊○○駕駛之車牌號碼ＩＶ─九八一九
    號白色自用小客車等語。是綜觀被告壬○○自警詢至偵審中
    針對被告丙○○於九十三年十月二十八日晚間究否在其住處
    旁協助吊運系爭檜木三支，及是否搭乘被告戊○○駕駛之該
    部白色自用小客車引導其與被告乙○○前往宜蘭縣冬山鄉○○路一五九號旁空地卸下系爭檜木三支等重要關鍵之點，前
    後所為之供述顯然相互矛盾無法契合，自難遽引被告壬○○
    前述顯具瑕疵之片段矛盾指述，作為不利於被告丙○○之認
    定，而指被告丙○○對被告壬○○於九十三年十月二十八日
    晚間竊取系爭檜木三支之行為，有犯意聯絡及行為分擔甚明
    。此外，被告乙○○於偵查中亦供陳：九十三年十月二十八
    日晚間僅其與壬○○二人在宜蘭縣三星鄉○○村○○路四十
    八號旁空地吊運系爭檜木三支，嗣至宜蘭縣冬山鄉○○路一
    五九號旁空地時在場之二名成年男子，其中有無丙○○，其
    無法辨認等語綦詳，足徵被告丙○○究否於九十三年十月二
    十八日晚間出現在宜蘭縣三星鄉○○村○○路四十八號旁空
    地抑或宜蘭縣冬山鄉○○路一五九號旁空地而參與被告壬○○竊取系爭檜木三支之行為部分，實無積極證據予以證明。
    從而，被告丙○○涉犯此部分之竊盜事實，因被告壬○○不
    利於被告丙○○之供述前後顯然扞格，瑕疵過鉅而無可採，
    另乏其他積極證據抑或補強證據足以證明被告與壬○○及戊○○間，就九十三年十月二十八日晚間共同竊取系爭檜木三
    支之犯行間，具有犯意聯絡及行為分擔，故被告丙○○此部
    分之犯行因證據不足而難逕予認定。
  (二)九十三年十一月一日二十三時三十分許，被告壬○○與乙○○遭警查獲時，僅其等二人在現場整平業已吊運上車之系爭
    檜木三支之事實，已經證人辛○○及員警吳真道於本院審理
    時到庭結證屬實。又證人丁○○及庚○○皆於本院審理時到
    庭結證稱：九十三年十一月一日二十時許起至二十三時許止
    ，其等二人均在戊○○住處與戊○○及丙○○玩撿紅點等語
    明確。況公訴意旨於此部分亦同認被告丙○○及戊○○未再
    宜蘭縣三星鄉○○村○○路四十八號旁空地之竊盜現場，可
    見被告丙○○及戊○○就此部分之竊盜行為，要無任何證據
    可資證明被告丙○○及戊○○於被告壬○○及乙○○著手進
    行系爭檜木三支之竊盜行為時，與該二人間具有主觀上之犯
    意聯絡甚明。公訴意旨單以被告丙○○及戊○○再度受託代
    被告壬○○電話聯繫被告乙○○之客觀事實，即指被告丙○○、戊○○係與被告壬○○、乙○○及年籍姓名不詳之成年
    女子基於共同犯意聯絡及行為分擔而竊取系爭檜木三支，實
    無任何積極證據證據可資證明，更無其他補強證據予以支撐
    ，公訴意旨此部分所指被告丙○○及戊○○涉犯之竊盜犯行
    ，顯未盡其舉證之責而難逕予認定。
  (三)綜合前陳，基於禁止推定罪狀之法則，確保國家刑罰權之正
    確行使之目的下，公訴意旨於前述被告丙○○及戊○○涉犯
    之二部分竊盜罪嫌，所執之各該論據僅得使被告丙○○及戊○○涉犯竊盜之罪行具有合理之懷疑存在，然尚難使其等二
    人之竊盜犯行達於通常一般之人均不致有所懷疑，而得確信
    其為真實之程度。此外，本院復查亦無其他積極證據抑或間
    接證據足資證明或補強其等二人確有公訴意旨所指共同竊盜
    行為所必備之犯意聯絡及行為分擔而予以證明或補強其等二
    人涉犯之竊盜罪行，揆諸上揭判例意旨，因被告丙○○及戊○○於前開二部分之犯罪嫌疑咸有不足，不能證明其等二人
    前開竊盜行為，爰依法為被告丙○○無罪判決之諭知；至被
    告戊○○則因起訴事實認其於九十三年十一月一日所為之竊
    盜行為，乃與其首開有罪之竊盜事實間，具有連續犯之裁判
    上一罪關係，爰依法不另無罪判決之宣告，特此敘明。
據上論斷，依刑事訴訟法第二百九十九條第一項前段、第三百條
、第三百零一條第一項前段，刑法第二十八條、第五十六條、第
三百二十條第一項、第四十一條第一項、第七十四條第一款，罰
金罰鍰提高標準條例第一條前段、第二條，判決如主文。
本案經檢察官賴慶祥到庭執行職務
中    華    民    國    95    年    2     月    27    日
                  臺灣宜蘭地方法院刑事第三庭
                      審判長法  官 黃  永  勝
                            法  官 林  偵  森
                            法  官 陳  嘉  年
以上正本證明與原本無異。
如不服本判決應收受本判決後10日內向本院提出上訴書狀，其未
敘述上訴理由者，並得於提起上訴後10日內向本院補提理由書狀
 (均須按他造當事人之人數附繕本)「切勿逕送上級法院」。
                            書記官  詹  玉  惠
中    華    民    國    95    年    3     月     1    日
附錄本案論罪科刑法條全文
刑法第三百二十條第一項
意圖為自己或第三人不法之所有，而竊取他人之動產者，為竊盜
罪，處五年以下有期徒刑、拘役或五百元以下罰金。


司法院資訊處製作；財團法人民間司法改革基金會備份。
